【裁判字號】    98,訴,1025
【裁判日期】    990113
【裁判案由】    違反毒品危害防制條例
【裁判全文】
臺灣嘉義地方法院刑事判決              98年度訴字第1025號
公  訴  人  臺灣嘉義地方法院檢察署檢察官
被      告  甲○○
上列被告因違反毒品危害防制條例案件，經檢察官提起公訴（98
年度毒偵字第1664號），本院合議庭裁定由受命法官獨任進行簡
式審判程序而為判決如下：
    主  文
甲○○施用第一級毒品，累犯，處有期徒刑拾月。扣案之第一級
毒品海洛因壹包（驗餘淨重零點零壹壹公克）、第二級毒品安非
他命壹包（毛重零點貳公克），均沒收銷燬之；前開毒品外包裝
共貳個、注射針筒貳支，均沒收之。
    事  實
一、甲○○前於民國八十九年間因施用毒品案件，經本院以八十
    九年度少調字第五○六號裁定令入戒治處所施以強制戒治，
    後於九十年十一月十三日期滿執行完畢，前開戒治執行完畢
    釋放後五年內，另因九十五年三至四月間施用第一級、第二
    級毒品犯行，分別經本院九十五年度訴字第三四六號判決判
    處有期徒刑八月、五月確定。甲○○前於九十三年間因違反
    毒品危害防制條例案件，經國防部中部地方軍事法院九十三
    年度台審字第二六一號判決判處有期徒刑十月確定，九十四
    年十一月二日執行完畢。另於：(一)、九十五年間因違反毒品
    危害防制條例案件，經本院九十五年度訴字第三四六號判處
    有期徒刑八月、五月確定；(二)、九十五年間因竊盜案件，經
    本院九十五年度易字第二七五號判決判處有期徒刑八月確定
    ；(三)、九十五年間因竊盜案件，經本院九十五年度嘉簡字第
    一一○九號判決判處有期徒刑五月確定；(四)、九十五年間因
    竊盜案件，經本院九十六年度易字第一號判決判處有期徒刑
    八月確定；(五)、九十五年間因違反毒品危害防制條例案件，
    經本院九十六年度訴字第五二號判決分別判處有期徒刑七月
    、三月確定；(六)、九十六年間因違反毒品危害防制條例案件
    ，經本院九十六年度訴字第一九○號判決分別判處有期徒刑
    七月、三月確定；(七)、九十六間因違反毒品危害防制條例案
    件，經本院九十六年度訴字第二二八號判決判處有期徒刑八
    月確定；前開(一)與(二)刑罰經減刑並定其應執行之刑為有期徒
    刑九月十五日，(三)經減刑為有期徒刑二月又十五日，(四)、(五)
    、(六)、(七)經減刑並定其應執行之刑為有期徒刑一年四月，並
    予接續執行，九十八年五月六日執行完畢。詎甲○○不知悔
    改，基於施用第一級、第二級毒品之犯意，於九十八年十月
    二十六日早上七時十分許，在其嘉義縣溪口鄉○○村○○鄰
    ○○街五巷三號住處內，將第一級毒品海洛因、第二級毒品
    安非他命混合置入注射針筒，復以注射針筒注射身體靜脈，
    同時施用第一級毒品海洛因（人體內代謝為嗎啡）、第二級
    毒品安非他命。嗣警方於同日上午十時五十五分許，至前開
    址逮捕另案通緝中之甲○○，扣得第一級毒品海洛因一包（
    驗餘淨重○點○一一公克）、第二級毒品安非他命一包（毛
    重○點二公克），甲○○所有供施用毒品所用之前開毒品外
    包裝共二個、注射針筒二支，警方後採集甲○○尿液送驗，
    結果呈嗎啡、安非他命陽性反應，始獲全情。
二、案經嘉義縣警察局民雄分局報告臺灣嘉義地方法院檢察署檢
    察官偵查起訴。
    理  由
一、本件被告甲○○所涉犯者為毒品危害防制條例第十條第一項
    、第二項法定刑分別為「六月以上五年以下有期徒刑」、「
    三年以下有期徒刑」之施用第一級、第二級毒品罪，非死刑
    、無期徒刑、最輕本刑為三年以上有期徒刑之罪或高等法院
    管轄第一審案件。本院行準備程序中，被告就被訴事實為有
    罪之陳述，經告知簡式審判程序之旨，並聽取檢察官及被告
    之意見後，本院爰依刑事訴訟法第二百七十三條之一第一項
    裁定由受命法官獨任進行簡式審判程序。因此，本件簡式審
    判程序之證據調查依刑事訴訟法第二百七十三條之二規定不
    受同法第一百五十九條第一項、第一百六十一條之二、第一
    百六十一條之三、第一百六十三條之一及第一百六十四條至
    第一百七十條規定之限制，此合先敘明之。
二、前開犯罪事實，業據被告於審理時坦承不諱（本院卷第四十
    二頁審判筆錄），並有扣案之第一級毒品海洛因一包、第二
    級毒品安非他命一包、注射針筒二支可證。而被告之尿液經
    警採集送驗，呈嗎啡、安非他命陽性反應結果，有卷附台灣
    檢驗科技股份有限公司濫用藥物尿液檢驗報告、代號與真實
    姓名對照表各一份可查（偵查卷第十二頁，警卷第十二頁）
    。扣案之海洛因一包確係第一級毒品海洛因，驗餘淨重零點
    零一一公克，有行政院衛生署草屯療養院九十八年十一月九
    日草療鑑字第○九八一一○○○三八號鑑定書在卷可憑（偵
    查卷第十頁）。是被告自白核與事實相符，事證明確，其於
    施用毒品之犯行堪以認定。
三、按海洛因、安非他命係毒品危害防制條例第二條第二項第一
    款、第二款所定之第一級、第二級毒品。核被告所為，係犯
    毒品危害防制條例第十條第一項之施用第一級毒品罪、第十
    條第二項之施用第二級毒品罪。被告前於八十九年間因施用
    毒品案件，經本院以八十九年度少調字第五○六號裁定令入
    戒治處所施以強制戒治，後於九十年十一月十三日期滿執行
    完畢，前開戒治執行完畢釋放後五年內，另因九十五年三至
    四月間施用第一級、第二級毒品犯行，分別經本院九十五年
    度訴字第三四六號判決判處有期徒刑八月、五月確定，有臺
    灣嘉義地方法院檢察署刑案資料查註紀錄表、臺灣高等法院
    被告前案紀錄表各一份在卷可參（偵查前案卷，本院卷第四
    頁至第十八頁）。被告雖在上述強制戒治執行完畢五年後再
    犯本件，惟被告既於強制戒治執行完畢後五年內早已違犯施
    用毒品罪經本院科處刑罰確定，顯見施以觀察勒戒或強制戒
    治，無法收其果效，自無毒品危害防制條例第二十條所定「
    五年後再犯」付觀察勒戒之除刑化規定適用之餘地，本件應
    依毒品危害防制條例第十條施用毒品犯罪處罰（最高法院九
    十五年度第七次刑事庭會議參照）。
四、被告持有第一級、第二級毒品之低度行為，應分別為施用第
    一級、第二級毒品之高度行為所吸收，不另論罪。又被告同
    時施用第一級、第二級毒品，係以一行為觸犯數罪名之想像
    競合犯，應依刑法第五十五條前段從一重之施用第一級毒品
    罪處斷。另查，被告前於九十三年間因違反毒品危害防制條
    例案件，經國防部中部地方軍事法院九十三年度台審字第二
    六一號判決判處有期徒刑十月確定，九十四年十一月二日執
    行完畢。另於：(一)、九十五年間因違反毒品危害防制條例案
    件，經本院九十五年度訴字第三四六號判處有期徒刑八月、
    五月確定；(二)、九十五年間因竊盜案件，經本院九十五年度
    易字第二七五號判決判處有期徒刑八月確定；(三)、九十五年
    間因竊盜案件，經本院九十五年度嘉簡字第一一○九號判決
    判處有期徒刑五月確定；(四)、九十五年間因竊盜案件，經本
    院九十六年度易字第一號判決判處有期徒刑八月確定；(五)、
    九十五年間因違反毒品危害防制條例案件，經本院九十六年
    度訴字第五二號判決分別判處有期徒刑七月、三月確定；(六)
    、九十六年間因違反毒品危害防制條例案件，經本院九十六
    年度訴字第一九○號判決分別判處有期徒刑七月、三月確定
    ；(七)、九十六間因違反毒品危害防制條例案件，經本院九十
    六年度訴字第二二八號判決判處有期徒刑八月確定；前開(一)
    與(二)刑罰經減刑並定其應執行之刑為有期徒刑九月十五日，
    (三)經減刑為有期徒刑二月又十五日，(四)、(五)、(六)、(七)經減刑
    並定其應執行之刑為有期徒刑一年四月，並予接續執行，九
    十八年五月六日執行完畢，有前揭前案紀錄可循，其受有期
    徒刑之執行完畢，五年以內故意再犯本件有期徒刑以上之罪
    ，為累犯，應依刑法第四十七條第一項加重其刑。
五、爰依被告之自白（本院卷第四十二頁審判筆錄）及前開前案
    紀錄資料，審酌被告因身染毒癮施用毒品之犯罪動機及目的
    ；犯罪時未受明確之刺激；獨自一人以針筒注射方式同時施
    用二種毒品之手段；未婚，無子女，僅母親健在，母親將近
    六十歲，之前從事紙箱包裝工作之生活狀況；前有毒品、竊
    盜前科，多次因毒品案件判處罪刑仍未能戒除毒癮之品行；
    高中肄業之智識程度；本件係屬自戕行為，並無明顯被害人
    可言；無視國家查緝毒品之禁令，對於國家社會具有之潛在
    危險性；犯罪後尚能坦承犯行之態度等一切情狀，判處如主
    文所示之刑，以示懲儆。
六、扣案之第一級毒品海洛因一包（驗餘淨重零點零一一公克）
    、第二級毒品安非他命一包（毛重零點二公克），係查獲之
    毒品，應依毒品危害防制條例第十八條第一項前段，不問屬
    於犯人與否，沒收銷燬之。扣案之前開毒品外包裝共計二個
    、注射針筒二支，係被告所有供本件施用毒品犯行所用，業
    據其供陳在卷（本院第四十四頁審判筆錄），應依刑法第三
    十八條第一項第二款規定併予沒收之。
據上論斷，應依刑事訴訟法第二百七十三條之一第一項、第二百
九十九條第一項前段，毒品危害防制條例第十條第一項、第二項
、第十八條第一項前段，刑法第十一條前段、第五十五條前段、
第四十七條第一項、第三十八條第一項第二款，判決如主文。
本案經檢察官王振名到庭執行職務。
中    華    民    國    99    年    1     月    13    日
                  刑事第一庭    法  官  張道周
以上正本證明與原本無異。
如不服本判決應於收受判決後10日內向本院提出上訴書狀，並應
敘述具體理由；其未敘述上訴理由者，應於上訴期間屆滿後20日
內向本院補提理由書（均須按他造當事人之人數附繕本）「切勿
逕送上級法院」。
中    華    民    國    99    年    1     月    13    日
                                書記官  張菀純
附記本判決論罪之法條全文
毒品危害防制條例第十條第一項
施用第一級毒品者，處六月以上五年以下有期徒刑。

司法院資訊處製作；財團法人民間司法改革基金會備份。
